臺灣桃園地方法院刑事判決　　　　　　　 92年度自字第143號
自　訴　人　立光科技國際股份有限公司
法定代理人　翁子晴
自訴代理人　林淑娟律師
被　　　告　庚○○
　　　　　　　　　　　七樓
選任辯護人　巫宗翰律師
被　　　告　辛○○
　　　　　　　　　　　三號
上列被告等因詐欺案件，經自訴人提起自訴，及經臺灣桃園地方
法院檢察署、臺灣臺北地方法院檢察署檢察官移送併案審理（臺
灣桃園地方法院檢察署92年度偵字第17582 號、第17080 號、93
年度偵字第10036 號、臺灣臺北地方法院檢察署92年度偵字第23
844 號），本院判決如下：
    主  文
庚○○連續意圖為自己不法之所有，以詐術使人將本人之物交付
，處有期徒刑二年。
辛○○無罪。
    事  實
一、庚○○於民國91、92年間，係設址於桃園縣新屋鄉○○路二
    Ｏ八號一樓私立立強語文短期補習班（喬登美語加盟店，以
    下簡稱喬登美語新屋分校），及設址於新竹縣湖口鄉○○街
    二二一號一、二、三樓私立勁吉美語珠心算補習班（亦為喬
    登美語加盟店，以下簡稱喬登美語湖口分校）之負責人，其
    明知自己自91年12月間起即因經濟困難，陷於無資力之狀態
    ，且其所經營之補習班雖仍正常經營，然自91年9 月起即無
    法每月付清老師薪資，竟基於意圖為自己不法所有之概括犯
    意，故意隱瞞自己之經濟能力，先後於：(一)91年12月3 日在
    喬登美語湖口分校內，向該分校的老師辛○○佯稱：因伊急
    需軋支票，還差新台幣（下同）100,000 元，只要借她一星
    期就可以清償等語，辛○○因先前住院及生產坐月子已請假
    近4 個月，不知庚○○已無法週轉而未懷疑有詐，乃至提款
    機提領將現金100,000 元交付予庚○○；後於92年3 月初某
    日，庚○○再找辛○○至其辦公室內，佯稱：因伊現金部分
    週轉有困難，伊已經在銀行請人家幫伊辦理貸款10,000,000
    元，現已經在對保的狀況，伊現在的信用不能出問題，要不
    然會影響貸款的進度，所以需要先借500,000 元，且伊有
    800,000 元的現金押在國中部（即庚○○所欲成立之方華文
    理補習班）那邊辦理立案，只要借一個星期即可歸還，並承
    諾說就算銀行貸款沒有下來，伊也可以拿800,000 元來還她
    等語，並在辛○○面前撥打電話予不詳之人，佯裝隔天即要
    至臺北對保，及國中部的立案是代書送件慢了，只要再1 個
    星期即可完成，致辛○○誤以為真，乃於92年3 月4 日及6
    日，分別將現金400,000 元、100,000 元交付予庚○○，庚○○並同意支付辛○○以信用卡預借現金之利息，然庚○○
    僅正常支付1 次利息，其後即出現拖延之情形，辛○○向其
    催討，庚○○亦以目前現金週轉較困難為塘塞；再於92年3
    月間，庚○○因其自己所申請之支票帳戶已有退票之紀錄，
    其又欲為東光光學股份有限公司（以下稱東光公司）之經銷
    商而申請設立和諺貿易股份有限公司（以下簡稱和諺公司）
    ，乃找辛○○擔任其與東光公司之連帶保證人，而東光公司
    壬○○以庚○○有支票退票紀錄為由，要求庚○○需將和諺
    公司之負責人變更登記為其他人，庚○○乃找連帶保證人辛○○擔任和諺公司負責人出面向銀行申請支票帳戶（最後並
    未取得支票帳戶），辛○○因自認為既為連帶保證人即應負
    責監督庚○○經營和諺公司，乃同意擔任和諺公司之負責人
    ，於和諺公司申辦支票期間，庚○○又向辛○○佯稱：因和
    諺公司支票尚未下來，其處理和諺公司與東光公司間之交易
    需要支票，且補習班部分也常需用到支票，希望辛○○能將
    其所有之中國信託商業銀行之支票借她使用，並稱因中國信
    託商業銀行本行在桃園市，伊軋支票不方便，要求辛○○另
    至新竹國際商業銀行湖口分行申請一支票帳戶借其使用，支
    票伊僅會用於與東光公司間之交易與補習班之事務上，且會
    自行將票款存入銀行，維持支票信用，所生之支票債務與辛○○無關，辛○○不疑有他，除同情庚○○之處境，且為能
    收回其借予庚○○之金錢，乃同意庚○○之要求，將其所有
    之上開二家銀行之支票帳戶借予庚○○，而先後將如附表一
    所示之支票共128 張借予庚○○使用，直至92年6 月間，因
    庚○○所簽發出去之辛○○名義之支票無法兌現，經債權人
    前去喬登美語湖口分校催討，辛○○始知受騙。(二)92年3 月
    初，明知其經營之喬登美語新屋分校於91年12月以前即積欠
    喬登美語加盟費用，於12月間與喬登美語達成協議暫緩支付
    款項，且自91年9 月起即無法每月按時付清老師之薪資，該
    分校之經營已出現窘境，竟於92年3 月初某日在某報紙上刊
    登喬登美語新屋分校轉讓事宜，不知情之乙○○見報後即撥
    打電話與庚○○聯絡，庚○○向乙○○佯稱喬登美語新屋分
    校之經營狀況良好，收入甚豐且穩定，希望以合夥之方式經
    營，由乙○○出資1,000,000 元，並邀乙○○至喬登美語新
    屋分校擔任行政工作，每月將支付乙○○25,000元，乙○○
    即會了解補習班之經營情形，且營利收入將對半分等語，乙○○因不知庚○○之實際財務狀況及補習班將無法過戶之情
    形，乃答應庚○○所講之條件，而先至喬登美語新屋分校擔
    任行政工作，於後於92年5 月間某日，庚○○又向乙○○佯
    稱：因伊有很多金錢上的問題，伊願意將整個補習班讓給乙○○，乙○○因不知庚○○之不法意圖，乃於92年5 月19日
    先匯款500,000 元予庚○○，於92年6 月2 日與庚○○簽訂
    轉讓契約，又交付800,000 元予庚○○，再於翌（3）日 交
    付600,000 元予庚○○（另有100,000 元因庚○○有預收學
    生學費而為乙○○保留），然至92年6 月6 日，庚○○為隱
    瞞其無法過戶補習班予乙○○之事實，即向乙○○表示伊不
    想讓渡補習班，先前乙○○所交付之1, 900,000元就轉為借
    款，並與乙○○於92年7 月1 日至巫律師事務所簽立動產抵
    押契約書，且約定至法院辦理公證，惟二人當日至法院未能
    順利完成公證手續，庚○○乃改交付如附表二所示之7 紙支
    票予乙○○以為清償，然第1 、2 紙支票到期後經提示均未
    獲兌現，且喬登美語湖口分校之物品於92年9 月4 日晚上，
    遭庚○○之姊姊鄒芊柔僱用搬家公司人員搬離，乙○○始知
    受騙。(三)92年4 月30日打電話至臺北市中山區○○○路○段
    三十六巷三號一樓「立光科技國際股份有限公司」（以下簡
    稱立光公司），向該公司之業務戊○○佯稱：伊經營喬登美
    語加盟店，因喬登美語新竹分校將與臺中分校合辦學生活動
    ，需要訂購數批相片紙及多功能紙，並於92年5 月1 日要求
    不知情之喬登美語湖口分校的老師辛○○代為填寫客戶資料
    表，後傳真予立光公司，而該客戶資料表載明公司全名為「
    私立立強語文短期補習班（喬登）」，更佯稱因開補習班的
    負責人需要有教育學分，故於該客戶資料表之負責人欄填寫
    「辛○○」，且稱該補習班係由其與辛○○一起合夥經營；
    而立光公司與新開發之客戶第一次交易原均係採貨到付現之
    方式，但因庚○○佯稱其係為籌辦喬登美語學生辦活動，且
    訂購之量相當大，致立光公司誤信庚○○所言，且信任喬登
    美語之高知名度而同意庚○○之要求採貨到45天付款（即同
    意庚○○交付45天期的支票支付貨款），並陸續於附表三所
    示之時間，依庚○○指定之商品及數量將貨物送至喬登美語
    湖口分校，庚○○則交付發票日92年6 月15日、發票人辛○○、票面金額321,825 元之支票一紙予立光公司。立光公司
    於上開支票屆期提示，因存款不足，遭拒絕付款後，即前往
    喬登美語湖口分校向庚○○追索，經辛○○協助而查明，始
    知受騙。(四)92年6 月中旬打電話至位於臺北縣新店市○○路
    四維巷八弄四號四樓之「視品股份有限公司」（以下簡稱視
    品公司），向該公司業務人員丁○○詢問有關Q-CAM 視訊網
    路攝影機（以下簡稱網路攝影機）之相關產品內容及報價，
    並向丁○○佯稱：伊經營三家喬登美語學校，學生加起來約
    有七、八百人到一千人，因為現在正在推廣網路ｅ化教學，
    所以需要大量網路攝影機等語，丁○○乃依視品公司之慣例
    先至喬登美語湖口分校拜訪，見到該校有帆布招牌，上面寫
    著喬登美語網路ｅ化教學，且教室裡面已經電腦化，而誤信
    庚○○所言係為推廣網路ｅ化教學而訂購網路攝影機，而先
    後於如附表四所示之時間，依庚○○所指定之數量將網路攝
    影機送至喬登美語湖口分校，庚○○則交付發票人辛○○，
    付款人新竹國際商業銀行湖口分行，金額分別為59,850元、
    139,650 元及900,000 元之支票3 紙以為貨款之支付，詎除
    第1 張500 台網路攝影機訂金（即五百台總價金之30﹪）59
    ,850 元 之支票兌現外，其餘支票均因存款不足而退票，經
    視品公司向庚○○催討未果，始悉受騙。
二、案經立光科技國際股份有限公司原法定代理人翁月君委託林
    淑娟律師提起自訴，暨經臺灣桃園地方法院檢察署、臺灣臺
    北地方法院檢察署檢察官先後移送併案審理。
    理  由
壹、有罪（被告庚○○）部分：
一、訊之被告庚○○對於上揭犯罪事實，其固坦承向告訴人辛○○借款、與告訴人乙○○訂立轉讓補習班契約而收取乙○○
    所交之1,900,000 元，及先後向立光公司、視品公司購買上
    開貨品，併交付辛○○名義之支票支付貨款，支票除其中1
    張兌現外，餘均因拒絕往來而退票等情不諱，惟矢口否認有
    何詐欺之犯行，並辯稱：伊沒有詐欺立光公司及視品公司，
    伊是因為後來週轉不靈才沒有辦法付款，開給立光公司的支
    票跳票後，伊有另外開3 張個100,000 元的本票給立光公司
    ，並付現金21,825元給立光公司，也有簽發本票予視品公司
    ，辛○○是伊補習班的老師，她知道伊的狀況，伊並沒有詐
    欺她，轉讓補習班給乙○○的部分，乙○○也有到伊喬登美
    語新屋分校去上班，她知道補習班的情形，後來沒有辦法過
    戶係因為伊也週轉不靈云云。經查：
    (一)被告庚○○於91、92年間為上揭喬登美語新屋分校、湖口
      分校之負責人一節，業據被告自承在卷，核與證人丑○○
      、丙○○、乙○○及辛○○所證述之情節相符；又被告庚○○所經營之上揭美語補習班雖加盟喬登美語，然於91年
      12月以前即積欠喬登美語有關加盟之費用，而於91年12月
      間續約時，與喬登登美語協議暫緩支付款項一節，亦據被
      告庚○○於本院93年4 月28日審理時自承在卷（見本院卷
      (二)第44頁）；而被告自91年9 月份開始即沒有每月付清補
      習班老師之薪資一節，已據證人丙○○於本院93年4 月28
      日審理證述在卷（其略稱：伊在喬登美語工作2 年多，從
      90年4 月10日進入喬登美語新屋分校當工讀生，91年7 月
      1 日開始擔任正職老師，係在湖口的德興路分校‧‧‧從
      伊進去的時候，薪水就有時候會遲延1 個星期，從91年9
      月份開始就沒有每月領清等語），證人辛○○於本院94年
      4 月20日審理時亦證稱：「92年3 月份庚○○向伊借錢時
      ，伊的薪資部分有拖延幾天，依伊的記憶庚○○都沒有固
      定時間給薪水，因為她都很忙，92年3 月份薪資有拖延，
      她都說她很忙，其他老師也有跟伊反應，伊去問她庚○○
      的時候，庚○○都說已經匯了，我們去查沒有，再問庚○○，庚○○說要去查查看，過了幾天我們再去查就有匯進
      來」等語，足見被告庚○○自91年9 月間起即經濟困難，
      無法每月付清補習班老師之薪資，且自同年12月間起已陷
      於無資力之狀態。再被告庚○○之所以會向告訴人辛○○
      借用如附表一所示支票，乃因被告庚○○自己所申請之支
      票帳戶已有退票之紀錄一節，亦據證人辛○○於本院審理
      中證述在卷，而證人即東光公司之人員壬○○於本院93年
      7 月29日審理時亦證稱：「因為庚○○跳票，不能成為我
      們公司往來的客戶，我們只要一個票信良好的公司，不知
      道他為何去找辛○○」等語，又查被告庚○○與東光公司
      簽訂協議書的時間是在92年3 月22日，足見被告庚○○所
      申請之支票帳戶於92年3 月間即已開始退票，其自己本身
      已無支票可供使用。
    (二)被告庚○○以上揭理由向告訴人辛○○借款及借用支票之
      情形，業據證人辛○○於本院審理時結證在卷，雖被告辯
      稱：辛○○是伊補習班的老師，她知道伊的狀況云云，然
      依證人丑○○、丙○○於本院93年4 月28日審理所證述，
      被告庚○○所經營之喬登美語補習班之收支帳目及財物、
      老師薪資等事項，均是由被告庚○○負責（證人丑○○略
      稱：「伊在喬登美語新屋分校擔任行政主管工作將近三年
      ，伊由人事命令知道辛○○在湖口分校也是擔任行政主管
      ，湖口分校是91年才成立的，伊比辛○○先進去喬登美語
      ，補習班主管領薪的方式跟其他員工一樣，關於校務人事
      異動及薪資都是庚○○，伊在92年7 月份曾替辛○○遞辭
      呈，因為薪資方面的問題，沒有領全，薪資有部分沒有發
      放，學校所有的收支帳都報給庚○○，新屋分校實際負責
      人是庚○○，伊進入新屋分校任職的時候，庚○○就只有
      開新屋分校一家喬登美語，伊離職的時候，庚○○共開四
      家分校【含新屋分校】，分校裡面的行政人員得薪資是由
      伊算薪水報給庚○○，由庚○○發下來」等語；證人丙○○略稱：「伊在喬登美語工作2 年多，在伊工作期間主要
      校務決策人為庚○○，所有老師的工作上由庚○○分配‧
      ‧‧92年6 月份喬登美語總公司有派人下來，將加盟合作
      契約終止，四家補習班都沒有掛喬登美語的招牌，據喬登
      美語的人員告知是從91年10月份起庚○○沒有再付簽約金
      ‧‧‧湖口德興路分校的老師向庚○○領薪」等語），告
      訴人即無從得知被告庚○○之真正財務狀況；又依證人辛○○所述，其於91年8 月間至11月底因住院及生產坐月子
      而不在喬登美語湖口分校上班，且其並未經手被告庚○○
      所經營補習班之全部財務，其對於被告庚○○之經濟狀況
      自不可能知情；況衡之常情，倘告訴人辛○○對於被告庚○○之經濟狀況清楚，其豈可能未要求被告庚○○設定抵
      押或其他擔保予她呢？而被告庚○○又何需在其向告訴人
      辛○○借錢時，當著辛○○的面與不詳之人約隔天要去臺
      北對保，並稱伊另有800,000 元的現金押在國中部那邊辦
      理立案，及當著辛○○的面打電話給代書，並承諾說就算
      銀行貸款未下來，保證仍有押金800,000 元足以清償辛○○（此業據證人辛○○於本院審理時結證在卷，見本院卷
      (三)第60頁），使猶豫之辛○○誤以為真而同意借款500,00
      0 元予她？足見被告庚○○所辯係事後卸責之詞，不足採
      信。
    (三)被告庚○○於92年3 月初某日在某報紙上刊登喬登美語新
      屋分校轉讓事宜，使不知情之告訴人乙○○受騙而先後交
      付共1,900,000 元予被告庚○○，後被告庚○○又藉口不
      想讓渡補習班，將先前乙○○所交付之1,900,000 元轉為
      借款，且簽訂動產抵押契約書，後再交付如附表二所示之
      7 紙支票予告訴人乙○○以為清償，嗣支票均不獲兌現，
      而喬登美語湖口分校之物品於92年9 月4 日晚上，遭庚○○之姊姊鄒芊柔僱用搬家公司人員搬離等事實經過（即事
      實欄一(二)之事實），業據證人即告訴人乙○○於本院93年
      4 月28日及11月10日審理時證述明確。被告庚○○明知自
      己對喬登美語總公司自91年12月以前即有款項未付之情形
      ，且自己並無資力，實際上並無法將喬登美語新屋分校轉
      讓登記予告訴人乙○○，竟以上述之方式詐騙告訴人乙○○，其有為自己不法所有之意圖甚明，其此部分之詐欺犯
      行已可認定。至被告庚○○雖曾與告訴人乙○○簽訂動產
      抵押契約書，並交付如附表二所示之7 紙支票予告訴人乙○○，然其當時根本已無資力，且未實際返還告訴人乙○○任何金錢，自無從阻卻其詐欺取財行為之成立。
    (四)又被告庚○○於92年4 月30日打電話至立光公司訂購數批
      相片紙及多功能紙，並購買如附表三所示之紙類，及交付
      發票日92年6 月15日、發票人辛○○、票面金額321,82 5
      元之支票1 紙予自訴人立光公司，後該紙支票屆期提示因
      存款不足而遭退票一節，業據被告庚○○自承在卷；而被
      告庚○○係佯稱：其所經營之喬登美語新竹分校將與臺中
      分校合辦學生活動，需要數批相片紙及多功能紙，且於92
      年5 月1 日傳真客戶資料表予立光公司，並佯稱：因開補
      習班的負責人需要有教育學分，故於該客戶資料表之負責
      人欄填具「辛○○」，該補習班係由其與辛○○一起合夥
      經營，使自訴人立光公司業務人員戊○○誤認為係喬登美
      語要舉辦活動，信任喬登美語為一可靠之交易對象等情，
      已據證人即自訴人公司業務人員戊○○於本院93年6 月9
      日審理時證述在卷（其略稱：伊自80年9 月2日 起在立光
      公司上班，伊負責業務接單，庚○○打電話到立光公司是
      伊直接接到的，她打電話來是說要訂購大量的多能紙及相
      片紙，她是以喬登美語名義訂貨，她說她要與台中分校舉
      辦壹個學生活動，所以需要這麼大量的貨品，她在92年5
      月1 日自湖口分校傳真客戶資料表到立光公司，訂貨人是
      庚○○，但客戶資料表上寫負責人辛○○，伊問她為什麼
      ，她說因為她有教育學分，辛○○沒有，所以是以庚○○
      的名字登記為負責人，而她與辛○○是合夥人，庚○○是
      第一次訂貨等語），並有被告庚○○傳真予立光公司之客
      戶資料表影本在卷可稽（見本院卷(一)第60頁）；而證人辛○○僅是喬登美語湖口分校之教務主任一節，已據證人潘
      如至於本院94年4 月20日審理時證述在卷（見本院卷(二)第
      60頁），又喬登美語湖口分校、新屋分校於92 年5月間並
      未舉辦學生大型活動一節，亦據證人丙○○、辛○○於本
      院審理時證述明確；再自訴人立光公司與新開發之客戶第
      一次交易原均係採貨到付現之方式，但本次交易係因被告
      庚○○稱其係為籌辦喬登美語學生辦活動，且訂購之量相
      當大，立光公司因信任喬登美語之高知名度而同意被告庚○○之要求採貨到45天付款一節，亦據證人戊○○於本院
      審理時證述在卷，其所述核與市場一般交易情形相符，應
      屬可信。被告庚○○自91年12月間即陸續向告訴人辛○○
      借錢，於92年3 月間更借了500000元未還，自己之支票亦
      已跳票而無法使用，其自知自己並無資力，且喬登美語湖
      口分校、新屋分校於92年5 月間並未與台中分校舉辦大型
      活動，竟故意隱瞞自己無法付款之情事，而以將舉辦學生
      大型活動需用大量相片紙及多功能紙為幌子，使自訴人立
      光公司誤信為真而交付如附表三所示之商品，被告庚○○
      有為自己不法所有之意圖甚明，其此部分之詐欺犯行已事
      證明確。雖被告庚○○辯稱：伊在支票跳票後，伊有另外
      開3 張個100,000 元的本票給立光公司，並付現金21,825
      元給立光公司等語，與證人戊○○於本院所證述被告庚○○有交付本票3 張之事實相符，然被告庚○○既早已無資
      力，且係以上述之欺騙方式詐欺自訴人立光公司，縱使其
      在經立光公司追討後簽發本票及支付小額之金額，亦無法
      阻卻其詐欺取財行為之成立，更何況，被告庚○○迄今均
      未再償還任何金錢予立光公司，其所辯要屬卸責之詞，不
      足採信。
    (五)再被告庚○○向告訴人視品公司訂購網路攝影機、交付發
      票人辛○○之上開金額之支票以支付貨款，及所交付之支
      票有2 張跳票等情，已據被告庚○○自承在卷，而被告庚○○打電話至視品公司詢問有關商品內容及價格，並向視
      品公司業務人員丁○○佯稱：伊經營三家喬登美語學校，
      學生加起來約有七、八百人到一千人，因為現在正在推廣
      網路ｅ化教學，所以需要網路攝影機，使視品公司誤以為
      確為喬登美語教學需要而同意出貨，而被告庚○○所交付
      之發票人辛○○、付款人新竹國際商業銀行湖口分行，金
      額分別為59850 元、139650元及900000元之支票3 紙中，
      僅第1 張500 台網路攝影機訂金（即500 台總價金之30﹪
      ）59850 元之支票兌現外，其餘支票均因存款不足而退票
      等情，已據證人丁○○於本院93年11月17日審理時證述明
      確（其略稱：「伊在92年是視品公司做業務，去年夏天庚○○打電話來我們公司詢問產品及報價的事情，是由伊接
      電話，庚○○係以喬登美語的名義訂購視訊的攝影機，她
      說她有三個喬登美語的學校，學生加起來約有七、八百人
      到壹仟人，她說他們學校要開始網路教學，所以需要網路
      攝影機，她當時先訂一千台，分五百台五百台出貨，第一
      批五百台出貨之前，他有先開五百台總價的百分之參拾的
      支票，作為訂金，她傳真給伊的資料好像是和諺公司的營
      利事業登記證及經濟部的公司執照，因為喬登美語是加盟
      店，所以支票的發票人不能以喬登美語的名義，伊當時有
      到喬登美語湖口分校看過，看到補習班外面有很大的帆布
      招牌，上面寫著喬登美語網路ｅ化教學，我也有進去教室
      裡面看，教室裡面都已經電腦化，都可以上網，伊在支票
      退票後，再去湖口分校看時，教室裡並沒有伊公司的網路
      攝影機，當時有向櫃臺人員詢問補習班有無用伊公司的網
      路攝影機，他們說知道有採購，但是不知道採購的內容及
      功用，且不知道喬登美語要用網路攝影機，當時庚○○有
      傳真訂購單，訂購單上寫訂貨的是和諺，伊實際上都跟庚○○接洽，她所訂的網路攝影機當然是喬登美語在用，因
      為她當時說喬登美語要ｅ化教學，她說是喬登美語的加盟
      店，沒有喬登美語的營業執照，所以下單不可能用喬登美
      語的名義訂貨，且伊去拜訪她的時候，有看到喬登美語加
      盟店的執照掛在牆上，執照上有庚○○的名字」等語），
      並有視品公司所提出之支票及退票裡由單影本各2 紙、統
      一發票3 張、出貨單4 張、派車單2 張等在卷可稽（見臺
      灣臺北地方法院檢察署92年度偵字第20077 號卷第15至21
      頁）。而被告向視品購買網路攝影機後，即以較視品公司
      出售之價格為低之價格轉售於證人己○○一節，亦業據證
      人己○○於本院93年7 月29日證述在卷（其略稱：「伊有
      向庚○○購買網路攝影機，一台370 元到400 元都有，伊
      在跟庚○○購買網路攝影機之前，曾經跟力人、視品等很
      多家購買過網路攝影機，以前跟視品買網路攝影機一台大
      約400 元或400 多元‧‧‧伊向喬登美語購買的網路攝影
      機的規格，跟伊在別的地方購買的規格都一樣，伊要跟喬
      登美語購買的時候，我有向視品詢價過，視品報的價格比
      較高，喬登美語比較便宜，價差約一成，一成的價差，在
      當時別的地方是沒有辦法拿到這個價錢的」等語）。被告
      庚○○自己既已無資力，竟向告訴人視品公司謊稱係為喬
      登美語網路ｅ化教學而訂購網路攝影機，取得網路攝影機
      後再以低價賤賣予他人圖利，並使所交付之支票退票，顯
      見被告庚○○有為自己不法所有之意圖甚明，其此部分之
      詐欺犯行亦可認定。至被告庚○○雖於其交付予視品公司
      之支票退票後，曾經另行簽發本票予視品公司，然如前所
      述，其既早已無資力，且係以上述之欺騙方式詐欺告訴人
      視品公司，縱使其在經視品公司追討後簽發本票予視品公
      司，亦無法阻卻其詐欺取財行為之成立，更何況，被告庚○○迄今亦未償還任何金錢予視品公司。
    (六)綜上所述，被告庚○○上揭之詐欺取財之犯行已事證明確
      ，已可認定，應予依法論科。
二、按刑法第339 條第1 項詐欺取財罪之成立，以意圖為自己或
    第三人不法之所有，以詐術為手段，使人陷於錯誤而將本人
    或第三人之物交付者，為其構成要件，所謂「詐術」行為不
    以積極之語言、文字、肢體、舉動或兼有之綜合表態等為限
    ，其因消極之隱瞞行為，致使被害人陷於錯誤，亦包括在內
    ，此有最高法院90年度台上字第7781號判決意旨可供參照。
    核被告庚○○之所為，係犯刑法第339 條第1 項之詐欺取財
    罪。其先後多次詐欺取財之犯行，因時間緊接，所犯為構成
    要件相同之罪，顯係基於概括之犯意反覆為之，為連續犯，
    應依刑法第56條之規定，以一罪論，並依法加重其刑。爰審
    酌被告雖無前科，然其先後利用其經營補習班之名義詐欺取
    財，詐欺取得之金額高達381 餘萬元，犯罪所生損害甚大，
    且犯後飾詞狡辯，迄今未償還被害人金錢，毫無悔悟之意，
    犯罪後態度惡劣等一切情狀，量處如主文所示之刑。
貳、無罪（被告辛○○）部分：
一、自訴意旨略以：被告辛○○與同案被告庚○○係私立立強語
    文短期補習班之合夥人，二人意圖為自己不法之所有，由庚○○於92年4 月30日打電話至自訴人立光公司，向該公司之
    業務戊○○佯稱：伊經營喬登美語加盟店，因喬登美語新竹
    分校將與臺中分校合辦學生活動，需要訂購數批相片紙及多
    功能紙，並於92年5 月1 日填具客戶資料表公司全名為「私
    立立強語文短期補習班（喬登）」交予立光公司，並佯稱因
    開補習班的負責人需要有教育學分，故於該客戶資料表之負
    責人欄填具「辛○○」，且稱該補習班係由其與辛○○一起
    合夥經營。而立光公司與新開發之客戶第一次交易原均係採
    貨到付現之方式，但本次交易係因庚○○佯稱其係為籌辦喬
    登美語學生辦活動，且訂購之量相當大，立光公司誤信庚○○所言，且信任喬登美語之高知名度而同意庚○○之要求採
    貨到45天付款（即同意庚○○交付45天期的支票支付貨款）
    ，並陸續將貨送至喬登美語湖口分校，庚○○則交付發票日
    92年6 月15日、發票人辛○○、票面金額321825元之支票一
    紙予立光公司。立光公司於上開支票屆期提示，因存款不足
    ，遭拒絕付款後，經緊急通知庚○○、辛○○，始知受騙。
    認被告辛○○涉犯刑法第339條第1項之詐欺取財罪嫌。
二、按犯罪事實應依證據認定之，無證據不得認定其犯罪事實；
    不能證明被告犯罪者，應諭知無罪之判決，刑事訴訟法第15
    4 條第2 項、第301 條第1 項分別定有明文。次按認定被告
    有罪之事實，應憑證據，如未能發現相當之證據，或證據不
    足以證明，自不能以推測或擬制之方法，以為裁判之基礎；
    且認定犯罪事實所憑之證據，其為訴訟上之證明，須達於通
    常一般人均不致有所懷疑，而得確信其為真實之程度者，始
    得據為有罪之認定，倘其證明尚未達到此一程度而有合理之
    懷疑存在時，尚難為有罪之認定基礎；苟積極證據不足以為
    不利於被告事實之認定，即應為有利於被告之認定，更不必
    有何有利之證據（最高法院30年上字第816 號、40年台上字
    第86號、76年台上字第4986號判例參照）。又按刑法之詐欺
    取財罪，須行為人出於不法所有之意圖，並施用詐術使相對
    人陷於錯誤而為物之交易者，方足成立。
三、查自訴人認被告辛○○涉有上述詐欺取財之犯嫌，無非係以
    同案被告庚○○於訂貨時所傳真之客戶資料表上寫公司全名
    為「私立立強語文短期補習班（喬登）」，負責人記載辛○○，同案被告庚○○稱被告辛○○為其合夥人，及庚○○所
    交付之被告辛○○支票屆期因存款不足而遭退票為其主要論
    據；訊之被告辛○○則堅決否認有何共同詐欺取財之犯行，
    辯稱：伊不是庚○○的合夥人，伊僅是受僱於庚○○在喬登
    美語擔任教務主任，立光公司客戶資料表及所謂客戶送貨事
    宜，是因伊是學校的員工，老闆叫伊填寫資料，伊只負責填
    ，老闆叫伊叫車伊就叫車，實際上送貨地點伊都不知道，伊
    從未與立光公司接觸，立光公司也未向伊詢問是否為庚○○
    之合夥人，伊是在廠商來湖口分校追討時伊才知道，伊還協
    助廠商找出送貨單據，如是伊與庚○○共同詐欺，伊為什麼
    要這麼做？且實際上，伊也是受害者，伊根本未拿到一毛錢
    等語。
四、經查：
    (一)自訴人立光公司出售上開照片紙及多功能紙予喬登美語湖
      口分校，乃同案被告庚○○打電話至立光公司訂購，有關
      之價錢、數量及出貨時間、交付支票等事宜，均是由同案
      被告庚○○一人為之，被告辛○○從未與自訴人立光公司
      的任何人洽商一節，業據證人戊○○於於本院93年6月9日
      審理時證述在卷（其略稱：「當時相信資料上寫的負責人
      是辛○○，是因為庚○○說她跟辛○○合夥，而且庚○○
      說訂貨的業務也是庚○○她在負責的，所以不聯絡辛○○
      ，伊是以喬登美語的招牌蠻大的，所以認為可以信任，當
      初不是信任辛○○個人，就本案訂購多功能紙除跟庚○○
      有接觸過，沒有跟喬登美語的其他工作人員接觸、聯繫，
      辛○○不曾因為訂貨的事宜跟立光科技公司聯絡」等語）
      ，足認被告辛○○自己確實從未與自訴人立光公司為本件
      之交易行為。
    (二)又如上所述，被告辛○○於92年4 、5 月間，僅為同案被
      告庚○○所經營之喬登美語補習班湖口分校之校務主任，
      而非該分校之合夥人，且被告辛○○於91年12月3 日及92
      年3 月間即遭同案被告庚○○以借款軋票為由而詐欺600,
      000 元，其之所以將支票借予同案被告庚○○係為供和諺
      公司與東光公司之往來及喬登美語校務所需，而支票借予
      他人使用之情形，於一般市場交易並非不常見，且被告辛○○既因借錢予同案被告庚○○後，同情庚○○之處境（
      被告辛○○於本院審理稱：因庚○○當時已懷第4 胎，伊
      自己也生完第4 個小孩不久，對於庚○○之處境感同身受
      ，且希望庚○○能趕快賺錢還伊）才將支票借予庚○○，
      庚○○在使用支票前未事先向被告辛○○為報告，致被告
      辛○○不知同案被告庚○○以其支票向自訴人立光公司購
      買本件相片紙及多功能紙，亦不知庚○○向自訴人立光公
      司謊稱其為喬登美語湖口分校之合夥人，乃屬合乎常情之
      事；且衡之常情，倘被告辛○○事先知道同案被告庚○○
      向立光公司稱其與之為合夥人，被告辛○○即不可能不留
      意本件之交易情形，然被告辛○○並未經手該等商品買賣
      事宜，已據證人戊○○證述明確，是尚難僅以被告辛○○
      將其所有之支票借予同案被告庚○○，即認其必與同案被
      告庚○○有犯意聯絡；至被告辛○○受老闆即同案被告庚○○之指示填寫客戶資料表，乃屬一般受命行事，尚難遽
      認被告辛○○必知同案被告庚○○之意圖，故亦不得僅以
      此即認被告辛○○與同案被告庚○○有共同之犯意聯絡。
      此外，綜觀全案卷證資料，並無積極之證據足以證明被告
      辛○○事先與同案被告庚○○有共同之犯意聯絡，自不得
      以同案被告庚○○所交付之被告辛○○支票嗣後退票，即
      遽認被告辛○○與同案被告庚○○係詐欺取財之共犯。
    (三)自訴人立光公司既係因同案被告庚○○向其公司業務人員
      戊○○佯稱：伊經營喬登美語加盟店，因喬登美語新竹分
      校將與臺中分校合辦學生活動，需要訂購數批相片紙及多
      功能紙等語，且信任喬登美語係一有規模之美語補習班而
      與庚○○為交易，被告辛○○從未對之為任何行為，且自
      訴人立光公司並非因信任客戶資料表上填寫負責人被告辛○○而與庚○○為交易，自難認被告辛○○曾對自訴人立
      光公司為任何詐術行為。此外，綜觀全案卷證資料，並無
      其他積極之證據足以證明被告辛○○有自訴人所指詐欺取
      財之犯行，自應依法諭知被告辛○○無罪。
參、其他移送併案審理部分：
一、臺灣桃園地方法院檢察署檢察官移送併案審理之92年度偵字
    第17575 號被告庚○○侵占案件，以被告庚○○於92年3 月
    28日，在桃園縣桃園市○○路附近，向「東光光學股份有限
    公司」借款500,00元，約定於同年4 月30日還款，同時並簽
    立保管條1 張以為擔保，屆期未依約還款，認被告庚○○涉
    有刑法第339 條第1 項詐欺取財之罪嫌（告訴人係以被告庚○○涉有刑法第335 條第1 項之普通侵占罪嫌而提出告訴）
    ，而與本院92年度自字（移送併辦意旨書誤載為訴字）第14
    3 號被告庚○○被訴詐欺之犯行，有連續犯之裁判上一罪關
    係。惟按連續犯之成立，不僅需犯罪時間緊接，所犯為構成
    要件相同之罪，且必須係基於概括之犯意，而所謂概括之犯
    意是指行為人於為第一件犯罪行為時，即有反覆實施犯罪行
    為之意。訊之被告庚○○固坦承收取東光公司壬○○所交付
    之500,000 元，然其辯稱：該500,000 元是借款，當時係因
    伊急著要軋票，而伊當時是東光公司的經銷商，伊有告訴壬○○伊週轉有困難，伊沒有騙他等語，經查：上開500,000
    元係被告庚○○於92年3 月28日，在桃園縣桃園市○○路附
    近，因為繳納支票款項（軋票）而向東光公司壬○○所借一
    節，為被告所自承在卷，且據證人壬○○於本院93年7 月29
    日審理時證述在卷，堪認此500,000 元為借款而非東光公司
    委託被告庚○○保管之款項無誤，告訴人所稱被告庚○○涉
    有刑法第335 條第1 項之普通侵占罪嫌即有誤會。又被告庚○○為東光公司產品之經銷商一節，為被告庚○○及證人壬○○於本院審理時陳述在卷，並有卷附之協議書在卷可稽（
    見本院卷(二)第140 頁），而被告庚○○借錢當時既已表明係
    為軋票而需要該款項，東光公司壬○○自應知悉被告庚○○
    之財務狀況，自難認被告庚○○開口向壬○○借款係一詐術
    行為，即不得繩之以詐欺取財罪，是檢察官所移送併案審理
    之被告庚○○此部分之行為，與上開本院所認被告庚○○犯
    詐欺取財之犯行間，即無有連續犯之裁判上一罪關係，本院
    即不得加予審究，應退回檢察官另為適當之處分。
二、臺灣桃園地方法院檢察署檢察官移送併案審理之92年度偵字
    第17971 號被告庚○○詐欺案件，係以被告庚○○為設於新
    竹縣湖口鄉○○路一七二號、一七四號華森威美國語言學校
    之負責人，明知已無資力，竟基於意圖為自己不法所有之概
    括犯意，夥同甲○○、癸○○（均另行偵查）於92年9 月19
    日，向子○○佯稱：華森威美國語言學校（移送併案意旨誤
    載為湖口分校）經營良好，具有投資價值，子○○不疑有他
    ，允出資新1,000,000 元，以投資上開學校之股權三分之一
    ，並分別於同月26日先行交付70萬元，再由庚○○簽立面額
    70萬之本票1 紙，並由甲○○、癸○○背書以為擔保，再於
    翌曰（27日）交付30萬，並由庚○○、甲○○收訖，簽立現
    金保管條，以資證明，詎子○○於同年10月底，再前往上址
    要求辦理轉讓事宜時，即發現上開學校已無營業，庚○○等
    人均不知去向，致此始知受騙，認被告庚○○與甲○○、癸○○共犯刑法第339 條第1 項詐欺取財罪嫌，而與本院審理
    之92年度自字第143 號被告庚○○詐欺案件，有連續犯之裁
    判上一罪關係。惟：1.按犯罪事實應依證據認定之，無證據
    不得認定其犯罪事實，為刑事訴訟法第154 條第2 項所明文
    規定；又告訴人之告訴，本以使被告受刑事訴追為目的，故
    其陳述是否與事實相符，自應調查其他證據，以資審認，苟
    其所為攻擊之詞，尚有瑕疵，則在此瑕疵未予究明以前，即
    不能遽採為斷罪之基礎（最高法院69年台上字第1531號判決
    意旨參照）。再當事人間以信用為基礎之借貸關係，依一般
    社會經驗，如可預見事後無力清償或遲延清償之風險，縱令
    借款人屆期不為清償，如無積極證據足以認定其在借款之初
    即有藉之詐財之本意，尚難僅因有延後清償情事，即推定其
    必然自始蓄意行騙。2.查檢察官認被告庚○○涉有此部分之
    詐欺取財罪嫌，無非係以告訴人子○○之指述，及其所提出
    之現金保管條、本票、合夥契約書及切結書等為其主要論據
    ；訊之被告鄒美之堅決否認有此部分之詐欺取財之犯行，並
    辯稱：伊是在91年11 、12 月間，因急需用錢才向經營地下
    錢莊之子○○借錢，當時伊僅向子○○借30幾萬元，後來伊
    還不出來，子○○說加上利息要還他660,000 元，子○○知
    道伊經營華森威美國語言學校，他就要求伊華森威美國語言
    學校要將的股權三分之一讓給他，子○○與伊簽合夥契約並
    未再給付300,000 元，且當時談的時候，是由甲○○及癸○○出面幫他和子○○談的，且子○○的太太後來也有到華森
    威美國語言學校擔任櫃臺會計，伊沒有詐騙子○○等語。3.
    經查：被告庚○○確實係先向告訴人子○○借款，後因無法
    清償本金、利息，而將其所經營之華森威美國語言學校股權
    的三分之一轉讓予子○○一節，業據證人甲○○於本院93年
    12 月30 日審理時證述在卷（其略稱：「伊與子○○很多年
    以前就認識，因為他在當舖上班做放款業務，伊去跟他借錢
    ，後因為庚○○跟子○○有借貸關係，子○○一直逼庚○○
    還錢，但庚○○還不出來，後來說要分期還，但子○○不要
    ，子○○說一定要短期還錢給他，當時簽700,000 元本票是
    在湖口華森威補習班裡面，現場有伊、子○○及子○○的太
    太、癸○○、庚○○，他們在協調時，子○○有說幾個月利
    息也要加進去，伊有聽到，所以伊印象中庚○○沒有欠子○○那麼多，當時子○○說怕庚○○還不出錢，所以要求庚○○將補習班的股份讓給他，當時我們本來不簽，但庚○○確
    實還不出錢來，所以逼不得已，他叫我們簽什麼我們就簽給
    他，當時是因為庚○○已經將補習班過到伊名下，庚○○叫
    伊一定要到，要不然就沒有辦法將補習班的股份讓給子○○
    ，庚○○先前即跟伊說，她只有跟子○○借三十幾萬元‧‧
    ‧伊曾經幫庚○○去跟子○○談他們之間的債務二、三次，
    是在伊出面協調後二、三個月，他們才決定將庚○○欠子○○的錢轉換成投資補習班，當初協調好後，由子○○的太太
    去做櫃台負責收帳，錢由他們帶走，但要將學校老師的錢留
    下來，其他都子○○太太帶走」等語），亦據證人癸○○於
    本院93年11月17日審理時述在卷（其略稱：伊是在90年間因
    庚○○要辦理貸款而認識庚○○，伊也認識子○○，因為當
    時庚○○跟子○○有借貸關係，伊有認識伊個朋友叫甲○○
    ，甲○○幫忙處理庚○○跟子○○之間的借貸關係‧‧‧伊
    會在本票背書是因為原先庚○○跟他有借貸關係，後來轉成
    投資關係，子○○不再跟庚○○要錢，但子○○又擔心說這
    個補習班萬一沒有賺錢的話，他就會賠錢，所以才叫伊一併
    下來擔保‧‧‧庚○○在外面有欠高利貸的時候有跟伊說，
    伊就請甲○○出來幫庚○○協調，其中有一條就是子○○‧
    ‧‧庚○○事後有將補習班的股權三分之一轉讓給子○○子
    ○○的太太後來還有到補習班坐櫃台，每天收現金」等語）
    ，足見被告庚○○所辯尚屬可信。本件告訴人子○○既是先
    借款予被告庚○○，而被告庚○○於借款後即有無法還款、
    付利息之情形，子○○對於被告庚○○之經濟狀況即應知之
    甚詳，被告庚○○與之簽訂華森威美國語言學校股權轉讓契
    約即尚難認係出於詐術而為，況告訴人子○○當時猶知要求
    協調人甲○○、癸○○二人於被告庚○○所簽發之本票背書
    ，亦足證告訴人子○○當時並無陷於錯誤之情形，故認本件
    乃被告庚○○向告訴人子○○借款後所衍生之民事糾紛，與
    上開本院所認被告庚○○犯詐欺取財之犯行間，並無連續犯
    之裁判上一罪關係，本院自不得加予審究，應退回檢察官另
    為適當之處分。
三、臺灣新竹地方法院檢察署檢察官移送併案審理之93年度偵字
    第5806號被告庚○○侵占案件，以被告庚○○為經營補習班
    ，於91年11月1 日間向告訴人彭聖忠借用價值計320,000 元
    之東元電機股份有限公司冷氣機10組（下稱本件冷氣機）裝
    設在被告庚○○所經營位於新竹縣湖口鄉○○路一七二號之
    補習班內，詎嗣後庚○○因財務狀況吃緊，竟意圖為自己不
    法之所有，於92年間某不詳時、地，擅自將本件冷氣侵占入
    己後，頂讓與某不詳姓名、年籍人士，認被告庚○○涉犯侵
    占罪嫌，與臺灣桃園地方法院檢察署92年度（併案意旨書誤
    載為93年度）偵字第17575 號案件告訴狀所載之犯罪事實，
    皆為侵占行為，且犯罪時間密接，有連續犯之關係。然如上
    所述，臺灣桃園地方法院檢察署檢察官所移送併案審理之92
    年度偵字第17575 號被告庚○○侵占案件，實際上為被告庚○○與告訴人東光公司間之民事借貸關係，且被告庚○○於
    借款時即已表明週轉困難，為軋支票之需要而向告訴人東光
    公司壬○○借款500,00元，而不認被告庚○○有對告訴人東
    光公司詐欺取財之情形，而本件檢察官所移送併案審理之事
    實，除據被告庚○○於本院審理時否認外，其所涉乃被告庚○○是否犯侵占罪嫌，與本案被告庚○○犯詐欺取財之犯行
    間，並不生連續犯之裁判上一罪關係，自非本院所得加予審
    究，亦應退回檢察官另為適當之處分。
四、臺灣桃園地方法院檢察署檢察官移送併案審理之92年度偵字
    第17080 號、臺灣臺北地方法院檢察署檢察官移送併案審理
    之92年度偵字第23844 號被告辛○○詐欺案件，均以被告辛○○係「和諺國際貿易有限公司」負責人，庚○○係「喬登
    美語」新屋、湖口分校負責人，兩人意圖為自己不法之所有
    ，由庚○○出面，分別於92年6 月18日至同年月24日及同年
    7 月3 日至同年月23日間，在台北縣新店市○○路四維巷八
    弄四號四樓，向「視品股份有限公司」訂購Q-CAM 視訊網路
    攝影機五百台及二千一百六十台，並開立被告辛○○所有，
    付款人為新竹國際商業銀行湖口分行，金額分別為59,850元
    、139,650 元及900,000 元之支票三紙以為貨款之支付，詎
    除59,850元之支票兌現外，其餘支票均因存款不足而退票，
    經視品公司向庚○○、辛○○催討未果，始悉受騙，因認被
    告辛○○涉有刑法第339 條第1 項詐欺取財罪嫌，而與本院
    所審理之92年度自字第143 號被告辛○○被訴詐欺之犯行間
    ，有連續犯之裁判上一罪關係。然訊之被告辛○○對於此部
    份之事實，其堅決否認有何與同案被告庚○○共同詐欺取財
    之犯行，又如上所述，被告辛○○被訴與同案被告庚○○共
    同詐欺自訴人立光公司之部分，因無法證明被告辛○○有詐
    欺取財之犯行而為無罪之諭知，則檢察官所移送併案審理之
    此部份事實縱成立犯罪，亦與本案辛○○被訴詐欺取財之犯
    行間無連續犯之可言，且此部份並未據檢察官追加起訴，本
    院自不得加予審究，應退回檢察官另為適當之處分。
據上論斷，應依刑事訴訟法第299 條第1 項前段、第301 條第1
項，刑法第56條、第339 條第1 項，罰金罰鍰提高標準條例第1
條前段，判決如主文。
本案經檢察官陳美華到庭執行職務
中　　華　　民　　國　　94　　年　　6 　　月　　16　　日
                    刑事第九庭  審判長法  官  林明洲
                                      法  官  何燕蓉
                                      法  官  林春鈴
以上正本證明與原本無異。
如不服本判決，應於判決送達後10日內，向本院提出上訴狀（應
附繕本），上訴於臺灣高等法院。
                                      書記官  江世亨
中　　華　　民　　國　　94　　年　　6 　　月　　16　　日
附表一：辛○○借予庚○○之支票明細
┌───────────────────────────────────┐
│1.中國信託商業銀行桃園分行-帳號000000000000，甲存支票28張             │
├───────────────────────────────────┤
│  票號：BT0000000-BT0000000，3張                                      │
│  票號：BT0000000-BT0000000，25張                                     │
├───────────────────────────────────┤
│2.新竹國際商業銀行湖口分行-帳號000000000，甲存支票100張               │
├───────────────────────────────────┤
│  票號：AA0000000-AA0000000，25張                                     │
│  票號：AA0000000-AA0000000，25張                                     │
│  票號：AA0000000-AA0000000，25張                                     │
│  票號：AA0000000-AA0000000，25張                                     │
└───────────────────────────────────┘
附表二：被告鄒美之交付予告訴人乙○○之支票明細
┌──────┬─────┬─────┬───┬────────────┬───────┐
│發   票   日│票面 金額 │票號      │發票人│付  款  人              │背  書  人    │
├──────┼─────┼─────┼───┼────────────┼───────┤
│92年7月20日 │250,000元 │AA0000000 │辛○○│新竹國際商業銀行湖口分行│庚○○、甲○○│
├──────┼─────┼─────┼───┼────────────┼───────┤
│92年8月20日 │350,000元 │AA0000000 │辛○○│新竹國際商業銀行湖口分行│庚○○、甲○○│
├──────┼─────┼─────┼───┼────────────┼───────┤
│92年9月20日 │350,000元 │AA0000000 │辛○○│新竹國際商業銀行湖口分行│庚○○、甲○○│
├──────┼─────┼─────┼───┼────────────┼───────┤
│92年10月29日│350,000元 │AA0000000 │辛○○│新竹國際商業銀行湖口分行│庚○○、甲○○│
├──────┼─────┼─────┼───┼────────────┼───────┤
│92年11月20日│300,000元 │AA0000000 │辛○○│新竹國際商業銀行湖口分行│庚○○、甲○○│
├──────┼─────┼─────┼───┼────────────┼───────┤
│92年12月20日│250,000元 │AA0000000 │辛○○│新竹國際商業銀行湖口分行│庚○○、甲○○│
├──────┼─────┼─────┼───┼────────────┼───────┤
│93年1月20日 │300,000元 │AA0000000 │辛○○│新竹國際商業銀行湖口分行│庚○○、甲○○│
└──────┴─────┴─────┴───┴────────────┴───────┘
附表三： 自訴人立光公司送貨情形：
┌──────┬──────────────┬─────┬───────┐
│ 時   間    │ 品     名   規    格       │ 數 量    │價 值（元）   │
├──────┼──────────────┼─────┼───────┤
│92年5月1日  │ASBLK抗水相紙 A4/AS-09-1    │550盒     │66,000元      │                                │          │              │
├──────┼──────────────┼─────┼───────┤
│92年5月1日  │HPA4 80磅多功能紙500張      │250包     │30,000元      │                     │          │              │
├──────┼──────────────┼─────┼───────┤
│92年5月1日  │HPA4 80磅多功能紙500張      │150包     │18,000元      │                                   │          │              │
├──────┼──────────────┼─────┼───────┤
│92年5月1日  │HPA4 80磅多功能紙500張      │250包     │30,000元      │                                │          │              │
├──────┼──────────────┼─────┼───────┤
│92年5月1日  │HPA4 80磅多功能紙500張      │150包     │18,000元      │                                  │          │              │
├──────┼──────────────┼─────┼───────┤
│92年5月1日  │ASBLK抗水相紙 A4/AS-09-1    │470盒     │56,400元      │
├──────┼──────────────┼─────┼───────┤
│92年5月2日  │EPSON STYLUSC 60T028051/BK  │50盒      │35,000元      │
│            │EPSON STYLUSC 60T029051/彩  │50盒      │31,500元      │                                 │          │              │
└──────┴──────────────┴─────┴───────┘
註：所列價值係不含5﹪營業稅金
附表四：視品公司送貨情形：
┌──────┬──────────────┬─────┬───────┐
│ 時     間  │   品                 名    │ 數 量    │價 值（元）   │
├──────┼──────────────┼─────┼───────┤
│92年6月25日 │Q-CAM330M PLUS視訊網路攝影機│500台     │198,500元     │
├──────┼──────────────┼─────┼───────┤
│92年7月3日  │Q-CAM330M PLUS視訊網路攝影機│1,000台   │381,360元     │                        │
├──────┼──────────────┼─────┼───────┤
│92年7月8日  │Q-CAM330M PLUS視訊網路攝影機│500台     │190,000元     │                       │
├──────┼──────────────┼─────┼───────┤
│92年7月23日 │Q-CAM330M PLUS視訊網路攝影機│660台     │250,800元     │                        │
└──────┴──────────────┴─────┴───────┘
註：1.所列價值係不含5﹪營業稅金
    2.被告庚○○交付發票日92年6 月24日、發票人辛○○、票
      號A A0000000號、票面金額59,850元之支票1 紙，作為第
      一筆五百台網路攝影機訂金；第一筆五百台網路攝影機的
      尾款則以發票日92年7 月25日、發票人辛○○、票號AA00
      00000 號、票面金額139,650 元之支票1 紙支付；另交付
      付發票日92年8 月15日、發票人辛○○、票號AA0000000
      號、票面金額900,000元之支票1紙，作為往後貨款之支付
附錄本案論罪科刑法條全文：
刑法第339 條
意圖為自己或第三人不法之所有，以詐術使人將本人或第三人之
物交付者，處五年以下有期徒刑、拘役或科或併科一千元以下罰
金。
以前項方法得財產上不法之利益或使第三人得之者，亦同。
前二項之未遂犯罰之。
